【裁判字號】    92,訴,689
【裁判日期】    920731
【裁判案由】    毒品危害防制條例
【裁判全文】
臺灣彰化地方法院刑事判決                          九十二年度訴字第六八九號
    公  訴  人  臺灣彰化地方法院檢察署檢察官
    被      告  甲○○
右列被告因違反毒品危害防制條例案件，經檢察官提起公訴（九十二年度毒偵字第七
七五號），暨移
第一０三六號、第一二四六號、第一三八九號、第二０二三號、第二０六八號），本
院判決如左：
    主  文
甲○○連續施用第一級毒品，累犯，處有期徒刑壹年，扣案之第一級毒品海洛因柒包
（其中肆包驗餘合計淨重約零點柒公克；另包則分別驗餘淨重零點零陸公克、零
點零伍公克及壹點柒捌公克）及留有海洛因殘渣之空袋拾玖個，均沒收銷燬之，扣案
之注射針筒拾伍支、止血橡皮帶壹條、分裝器貳支、匙子壹支及分裝袋拾貳個，均
沒收之；又連續施用第二級毒品，累犯，處有期徒刑捌月，扣案之第二級毒品甲基安
非他命伍小包（合計毛重約伍公克），沒收銷燬之，扣案之玻璃球壹個，沒收之。應
執行有期徒刑壹年陸月，扣案之第一級毒品海洛因柒包（其中肆包驗餘合計淨重約零
點柒公克；另包則分別淨重零點零陸公克、零點零伍公克及壹點柒捌公克）、第
二級毒品甲基安非他命伍小包（合計毛重約伍公克）及留有海洛因殘渣之空袋拾玖個
，均沒收銷燬之；扣案之注射針筒拾伍支、止血橡皮帶壹條、分裝器貳支、匙子壹支
、分裝袋拾貳個及玻璃球壹個，均沒收之。
    事  實
一、甲○○曾因妨害自由等案件，經臺灣板橋地方法院判處有期徒刑五月、三月，應
    執行有期徒刑六月確定（甲○○雖曾不服上開判決而提起上訴，惟於臺灣高等法
    院調查時具狀撤回上訴而告確定），入監執行，於民國（下同）九十年十月二日
    執行完畢。又其前因施用毒品案件，經臺灣士林地方法院以八十八年度毒聲字第
    六六六號裁定移送觀察勒戒後，認有繼續施用毒品之傾向，復經臺灣士林地方法
    院以八十八年度毒聲字第七七三號裁定移送戒治處所施以強制戒治，戒治滿三月
    後，其成效經評定合格，無繼續戒治必要，由臺灣士林地方法院以八十八年度毒
    聲字第一七０七號裁定停止強制戒治，所餘戒治期間付保護管束，嗣於保護管束
    期間因違反保護管束情節重大，經臺灣士林地方法院以八十九年度毒聲字第六八
    四號裁定撤銷停止戒治，令入戒治處所施以殘餘期間之強制戒治，於九十年五月
    十五日戒治期滿，業經臺灣士林地方法院檢察署檢察官於九十年七月十一日，以
    九十年度戒毒偵字第六三號為不起訴處分確定。詎猶不知悔改，於五年內，復基
    於施用第一級毒品海洛因之概括犯意，自九十一年一月間起至九十二年六月十七
    日止，在臺北縣三重市○○○路五六０巷十五弄七號之處所，以將第一級毒品海
    洛因置放於注射針筒中，注射於手臂之方式，連續施用第一級毒品海洛因多次，
    平均約每天施用二、三次；另基於施用第二級毒品安非他命之概括犯意，自九十
    一年十一月二十一日起至九十二年六月十七日止，在臺北縣三重市○○○路五六
    ０巷十五弄九號之處所，以將第二級毒品甲基安非他命置放於玻璃球內，外用火
    加以燒烤使成氣體後吸食之方式，連續施用第二級毒品甲基安非他命多次，平均
    約七、八天施用一次。嗣先於九十一年十一月二十一日二十三時三十分許，在彰
    化縣彰化市○○路○段五五六號前為警查獲，並扣得第一級毒品海洛因一包（驗
    餘淨重零點零六公克）；次於九十二年一月一日十一時三十分許，在臺北縣三重
    市○○○路五七０號為警查獲，並扣得第二級毒品甲基安非他命五小包（合計毛
    重約五公克），及甲○○所有、供其施用毒品所用之注射針筒五支、留有海洛因
    殘渣之空袋二個、玻璃球一個、分裝袋七個；又於九十二年三月十四日二十時許
    ，在臺北縣蘆洲市○○路一五八巷八號為警查獲，並扣得第一級毒品海洛因四小
    包（驗餘合計淨重約零點三七公克），及其所有、供其施用毒品所用之注射針筒
    一支；復於九十二年四月八日十七時許，在臺北縣三重市○○○路五○六巷一五
    弄七號前為警查獲，並扣得第一級毒品海洛因一包（淨重零點零五公克），及其
    所有、供其施用毒品所用之注射針筒一支、留有海洛因殘渣之空袋二枚、分裝器
    一支；另於九十二年四月十九日六時五分，在台北縣三重市○○○路五三０巷口
    為警查獲，並扣得第一級毒品海洛因一包（驗餘淨重一點七八公克）、留有海洛
    因殘渣之空袋十二個，及其所有、供其施用毒品所用之注射針筒四支、分裝器一
    個；再於九十二年六月十五日十六時十五分許，在臺北縣三重市○○○路五六０
    巷十五弄七號為警查獲，並扣得留有海洛因殘渣之空袋三個，其所有、供其施用
    毒品所用之注射針筒二支、分裝袋二十五個、匙子一支；末於九十二年六月十七
    日二十二時四十分許，在臺北縣三重市○○路與大智街口為警查獲，並扣得其所
    有、供其施用毒品所用之注射針筒二支、止血橡皮帶一條等物，暨被告於本院審
    理時自白其犯罪，而獲悉上情。
二、案經彰化縣警察局彰化分局移送臺灣彰化地方法院檢察署檢察官偵查起訴，暨臺
    北縣警察局三重、蘆洲分局分別報請臺灣板橋地方法院檢察署檢察官移送併案審
    理。
    理  由
一、右揭事實，業據被告甲○○於本院審理中坦承不諱，且其分別於九十一年十一月
    二十一日、九十二年一月一日、九十二年三月十四日及九十二年四月八日為警採
    取之尿液，經檢驗結果確呈嗎啡及甲基安非他命陽性反應與鴉片類及安非他命類
    陽性反應，有彰化縣衛生局九十一年十二月二日煙檢字第九一二二二七號煙毒尿
    液檢驗成績書一紙及臺灣檢驗科技股份有限公司分別於九十二年一月十四日、同
    年四月二日及同年月十八日所出具之濫用藥物尿液檢驗報告各一紙附卷可稽，又
    扣案之白色粉末七包，經送鑑驗係係海洛因，有法務部調查局九十一年十二月十
    八日調科壹字第一四０００八九０一號、九十二年四月二十四日調科壹字第０六
    ０００七０二五號、九十二年五月二十一日調科壹字第０六０００七０九二號、
    九十二年五月二十八日調科壹字第０六０００七一二二號鑑定通知書各一紙在卷
    足憑；另扣案之白色結晶顆粒五包，係甲基安非他命成分，此除據被告供承在卷
    外，並有臺北縣三重分局查獲涉嫌毒品危害防制條例毒品初步檢驗報告單一紙可
    按，此外，復有留有海洛因殘渣之空袋十九個、注射針筒十五支、止血橡皮帶一
    條、分裝器二支、匙子一支、分裝袋三十二個及玻璃球一個扣案可資佐證，被告
    之自白核與事實相符，應堪採信。再查被告前因施用毒品案件，經臺灣士林地方
    法院以八十八年度毒聲字第六六六號裁定移送觀察勒戒後，認有繼續施用毒品之
    傾向，復經臺灣士林地方法院以八十八年度毒聲字第七七三號裁定移送戒治處所
    施以強制戒治，戒治滿三月後，其成效經評定合格，無繼續戒治必要，由臺灣士
    林地方法院以八十八年度毒聲字第一七０七號裁定停止強制戒治，所餘戒治期間
    付保護管束，嗣於保護管束期間因違反保護管束情節重大，經臺灣士林地方法院
    以八十九年度毒聲字第六八四號裁定撤銷停止戒治，令入戒治處所施以殘餘期間
    之強制戒治，於九十年五月十五日戒治期滿，業經臺灣士林地方法院檢察署檢察
    官於九十年七月十一日，以九十年度戒毒偵字第六三號不起訴處分確定等情，有
    該不起訴處分書、臺灣彰化地方法院檢察署刑案資料查註紀錄表及臺灣高等法院
    被告全國前案紀錄表等件在卷可參，其係於五年內，再犯毒品危害防制條例第十
    條第一、二項之施用第一、二級毒品罪。綜上所述，本件事證業已明確，被告之
    犯行，洵堪認定。
二、核被告所為，係犯毒品危害防制條例第十條第一項之施用第一級毒品罪及同條第
    二項之施用第二級毒品罪。被告為施用毒品持有第一、二級毒品，其持有之低度
    行為應為施用之高度行為吸收，均不另論罪。被告先後多次施用第一、二級毒品
    海洛因及甲基安非他命之犯行，均時間緊接，所犯又係構成要件相同之罪名，顯
    係各基於概括犯意為之，均應依連續犯規定論以一罪，並加重其刑。又查被告係
    自九十一年一月間起至九十一年六月十七日止，連續施用第一級毒品海洛因；及
    自九十一年十一月二十一日起至九十二年六月十七日止，連續施用第二級毒品甲
    基安非他命，而公訴人僅就被告於九十一年十一月二十一日或其前九十六小時內
    之某時施用海洛因及甲基安非他命各一次之犯行提起公訴，該未經起訴之部分，
    與檢察官起訴之部分，因被告係基於概括犯意而為之，具有連續犯之裁判上一罪
    關係，其一部起訴之效力及於全部，故本院自得併予審究，併此敘明。其前開所
    犯二罪間，犯罪構成要件不同，行為互殊，顯係基於個別犯意為之，應予分論併
    罰。
    再查被告曾因妨害自由等案件，經臺灣板橋地方法院判處有期徒刑五月、三月，
    應執行有期徒刑六月確定，入監執行，於九十年十月二日執行完畢等情，有臺灣
    彰化地方法院檢察署刑案資料查註紀錄表及臺灣高等法院被告全國前案紀錄表等
    件在卷可參，其於受有期徒刑之執行完畢後，五年以內再犯有期徒刑以上之罪，
    為累犯，應分別加重其刑，並均依法遞加重之。爰審酌被告前曾有施用毒品罪行
    ，經送觀察勒戒、強制戒治後，猶不知悔改，再施用毒品不輟，不僅戕害自身健
    康，更辜負國家將之視為病人，並施以長時間之戒治處遇之苦心，惟其對他人權
    益之侵害仍屬有限，於本院審理中已坦承其犯行，及其犯罪目的、手段等一切情
    狀，量處如主文所示之刑，並定應執行刑。扣案之海洛因七小包（其中四包驗餘
    合計淨重約零點三七公克；另三包則分別驗餘淨重零點零六公克、零點零五公克
    及一點七八公克），係屬第一級毒品；安非他命五包（合計毛重約五公克），係
    屬第二級毒品；及留有海洛因殘渣之空袋十九個，因事實上無從與附著其上之海
    洛因完全析離，自應認亦係屬第一級毒品，均不問何人所有，均依毒品危害防制
    條例第十八條第一項前段規定，沒收銷燬之。另扣案之注射針筒十五支、止血橡
    皮帶一條、分裝器二支、匙子一支、分裝袋三十二個及玻璃球一個，均為被告所
    有，且係供其施用毒品犯罪所用之物，業據其陳明在卷，爰依刑法第三十八條第
    一項第二款之規定，宣告沒收。
據上論斷，應依刑事訴訟法第二百九十九條第一項前段，毒品危害防制條例第十條第
一項、第二項、第十八條第一項前段，刑法第十一條前段、第五十六條、第四十七條
、第五十一條第五款、第三十八條第一項第二款，判決如主文。
本案經檢察官吳芙如到庭執行職務。
中      華      民      國    九十二    年      七      月    三十一    日
                              臺灣彰化地方法院刑事第一庭
                                   審判長法官  葉  榮 郎
                                   法      官  陳  秋  錦
                                   法      官  簡  璽  容
右正本證明與原本無異。
如不服本判決，應於判決送達後十日內向本院提出上訴狀( 須附繕本 )。
                                   法院書記官  王  惠  嬌
中      華      民      國    九十二    年      八      月      一      日
毒品危害防制條例第十條一項、第二項
施用第一級毒品者，處六月以上五年以下有期徒刑。
施用第二級毒品者，處三年以下有期徒刑。


司法院資訊處製作；財團法人民間司法改革基金會備份。
